# 营改增后房地产行业销售退回应如何处理

提问人：曼珠沙华 6 时间：2017-04-07 21:31:11
请教陈版及各位老师，企业销售退回已售房产， 2016 年 5 月之前销售退回，税金如何处理，直接冲销营业税金及附加跟应交营业税税吗？营改增后销售退房不能冲减营改增后的销售额进行处理，在纳入营改增之前已缴纳营业税的，发生退款的，应当向原主管地税机关申请退还已缴纳的营业税，在这种情况下，是否不需做账务处理，在退回款项后在做减少营业税的账务处理。

回答人：chenyiwei
营改增后，在发生销售退回时（所退回的是在 2016 年 4 月 30 日之前已售出的房屋），应向原主管地税机关确认能否申请退回对应的已缴纳的营业税。如果可以退回的，可以就基本确定可以退回的税款金额，借记其他应收款，贷记营业收入。如果不能合理确定可退回的税额，则在实际收到退税时再进行上述处理。

提问人：郭小侠 时间：2017-04-12 10:14:35
请教陈版，为何是计入营业收入？

回答人：chenyiwei
和财会[2016]22号文中营改增前已确认的营业税纳税义务的冲回一致，避免直接冲减税金及附加。